【裁判字號】    97,訴,1189
【裁判日期】    971007
【裁判案由】    違反毒品危害防制條例
【裁判全文】
臺灣屏東地方法院刑事判決              97年度訴字第1189號
公  訴  人  台灣屏東地方法院檢察署檢察官
被      告  甲○○
上列被告因違反毒品危害防制條例案件，經檢察官提起公訴（97
年度毒偵字第1709號），被告於準備程序進行中，就被訴事實為
有罪之陳述，經本院合議庭裁定由受命法官獨任進行簡式審判程
序，判決如下：
    主  文
甲○○施用第一級毒品，累犯，處有期徒刑拾月；又施用第二級
毒品，累犯，處有期徒刑柒月。應執行有期徒刑壹年月。
    事  實
一、甲○○前於民國86年間因違反麻醉藥品管理條例案件，經本
    院判處有期徒刑6 月確定，嗣又於87年間因違反毒品危害防
    制條例案件，經臺灣高等法院高雄分院88年度上訴字第1818
    號（本院88年度訴緝字第27號）判處有期徒刑5 年6 月確定
    。88年間又因偽造文書案件，經本院88年度訴字第399 號判
    處有期徒刑5 月確定。上開三案先於88年11月11日入監執行
    後，92年9 月23日因縮刑假釋出監，復又於94年間因贓物案
    件，經臺灣桃園地方法院95年度易字第132 號判處有期徒刑
    4 月確定後而撤銷假釋，併於94年5 月5 日入監執行，嗣經
    臺灣桃園地方法院96年度聲減字第4039號裁定將麻醉藥品管
    理條例、偽造文書、贓物等案件分別減為有期徒刑3 月、2
    月又15日、2 月，並與88年度上訴字第1818號所判之刑期，
    定應執行刑有期徒刑5 年9 月，於96年11月9 日期滿出監執
    行完畢。另甲○○於94年間因施用毒品案件，經本院94年度
    毒聲字第112 號裁定令入勒戒處所施予觀察、勒戒，於94年
    7 月6 日入所執行，因有繼續施用毒品傾向，經臺灣桃園地
    方法院94年度毒聲字第1327號裁定令入戒治處所施予強制戒
    治，因無繼續施用毒品傾向，經裁定停止戒治，所餘期間付
    保護管束，於95年3 月22日出所。
二、甲○○經前開刑之處罰及強制戒治後，詎仍不知悔改，竟基
    於施用第二級毒品之犯意，於97年5 月28日下午8 時許，在
    屏東縣恆春鎮○○路某公廁內，將甲基安非他命置入玻璃球
    內燒烤後，吸食煙霧之方式，施用第二級毒品甲基安非他命
    一次。復又基於施用第一級毒品之犯意，於97年6 月2 日下
    午5 時45為警採尿前72小時內某時，於不詳地點，以將海洛
    因摻入香煙內吸食之方式，施用第一級毒品海洛因一次。嗣
    因警通知到案經其同意採尿檢驗出毒品陽性反應始悉上情。
三、案經屏東縣警察局恆春分局報告臺灣屏東地方法院檢察署檢
    察官偵查起訴。
    理  由
一、按本件被告甲○○所犯係死刑、無期徒刑、最輕本刑為3 年
    以上有期徒刑以外之罪，其於準備程序就前揭被訴事實為有
    罪之陳述，經受命法官告知簡式審判程序之旨，並聽取其與
    公訴人之意見後，本院認無不得或不宜改依簡式審判程序進
    行之情事，依刑事訴訟法第273 條之1 第1 項、第284 條之
    1 規定，裁定本件由受命法官獨任進行簡式審判程序，合先
    敘明。
二、上揭犯罪事實，業據被告於警詢及本院審理中坦承不諱，且
    被告於97年6 月2 日所採集之尿液經送驗結果，呈甲基安非
    他命及嗎啡陽性反應，此有正修科技大學超微量研究科技中
    心97年6 月3 日報告編號Ｚ000000000號尿液檢驗報告、屏東
    縣警察局恆春分局尿液送檢人真實姓名對照表、尿液初步檢
    驗報告單、勘察採證同意書各1 份、尿液初步檢驗照片1 張
    附卷可稽，綜上足認，被告前開施用第一級毒品海洛因1 次
    之犯行，堪以認定。
三、核被告所為，係犯毒品危害防制條例第10條第1 項、第2 項
    之施用第一級毒品、施用第二級毒品罪。其施用第一級毒品
    及第二級毒品罪前，持有海洛因及甲基安非他命之低度行為
    ，為施用之高度行為所吸收，不另論罪。被告有如前開事實
    欄所載之前科紀錄，於96年11月9 日期滿出監執行完畢，有
    臺灣高等法院被告前案紀錄表1 份在卷可稽，其受徒刑之執
    行完畢後，5 年以內故意再犯本件有期徒刑以上之各罪，均
    應依刑法第47條第1 項規定論以累犯，並均加重其刑。又被
    告所犯上開2 罪間，犯意各別，行為互殊，應予分論併罰。
    爰審酌被告已有多次毒品前科，可見素行不佳，有臺灣高等
    法院被告前案紀錄表在卷可考，竟又分別施用海洛因及甲基
    安非他命，顯見戒毒意志不堅，自須施以相當之刑罰，以期
    收教化之功能，並協助其戒去毒癮，又其犯後坦承犯行，勇
    於接受審判，堪見已有悔意等一切情狀，分別量處如主文所
    示之刑，並定其應執行之刑。
據上論斷，應依刑事訴訟法第273 條之1 第1 項、第284 條之 1
、第299 條第1 項前段，毒品危害防制條例第10條第1 項、第 2
項，刑法第11條前段、第47條第1 項、第51條第1 項第5 款，判
決如主文。
本案經檢察官陳鼎文到庭執行職務。
中    華    民    國    97    年    10    月    7     日
                  刑事第二庭    法  官  劉怡孜
以上正本證明與原本無異。
如不服本判決應於收受本判決送達後十日內向本院提出上訴書狀，
其未敘述上訴理由者，並得於提起上訴後十日內向本院補提理由
書狀（均須按他造當事人之人數附繕本）「切勿逕送上級法院」
中    華    民    國    97    年    10    月    8     日
                                 書記官  馮得弟
附錄法條：
毒品危害防制條例第10條第1項、第2項
施用第一級毒品者，處 6 月以上 5 年以下有期徒刑。
施用第二級毒品者，處 3 年以下有期徒刑。


司法院資訊處製作；財團法人民間司法改革基金會備份。
